<?xml version='1.0' encoding='utf-8'?>
<verb default="athghnóthaigh" disambig="">
  <verbalNoun default="athghnóthú" />
  <verbalAdjective default="athghnóthaithe" />
  <tenseForm default="athghnóthaigh" tense="Past" dependency="Indep" person="Base" />
  <tenseForm default="athghnóthaíomar" tense="Past" dependency="Indep" person="Pl1" />
  <tenseForm default="athghnóthaíodar" tense="Past" dependency="Indep" person="Pl3" />
  <tenseForm default="athghnóthaíodh" tense="Past" dependency="Indep" person="Auto" />
  <tenseForm default="athghnóthaigh" tense="Past" dependency="Dep" person="Base" />
  <tenseForm default="athghnóthaíomar" tense="Past" dependency="Dep" person="Pl1" />
  <tenseForm default="athghnóthaíodar" tense="Past" dependency="Dep" person="Pl3" />
  <tenseForm default="athghnóthaíodh" tense="Past" dependency="Dep" person="Auto" />
  <tenseForm default="athghnóthaíodh" tense="PastCont" dependency="Indep" person="Base" />
  <tenseForm default="athghnóthaínn" tense="PastCont" dependency="Indep" person="Sg1" />
  <tenseForm default="athghnóthaíteá" tense="PastCont" dependency="Indep" person="Sg2" />
  <tenseForm default="athghnóthaímis" tense="PastCont" dependency="Indep" person="Pl1" />
  <tenseForm default="athghnóthaídís" tense="PastCont" dependency="Indep" person="Pl3" />
  <tenseForm default="athghnóthaítí" tense="PastCont" dependency="Indep" person="Auto" />
  <tenseForm default="athghnóthaíodh" tense="PastCont" dependency="Dep" person="Base" />
  <tenseForm default="athghnóthaínn" tense="PastCont" dependency="Dep" person="Sg1" />
  <tenseForm default="athghnóthaíteá" tense="PastCont" dependency="Dep" person="Sg2" />
  <tenseForm default="athghnóthaímis" tense="PastCont" dependency="Dep" person="Pl1" />
  <tenseForm default="athghnóthaídís" tense="PastCont" dependency="Dep" person="Pl3" />
  <tenseForm default="athghnóthaítí" tense="PastCont" dependency="Dep" person="Auto" />
  <tenseForm default="athghnóthaíonn" tense="PresCont" dependency="Indep" person="Base" />
  <tenseForm default="athghnóthaím" tense="PresCont" dependency="Indep" person="Sg1" />
  <tenseForm default="athghnóthaímid" tense="PresCont" dependency="Indep" person="Pl1" />
  <tenseForm default="athghnóthaítear" tense="PresCont" dependency="Indep" person="Auto" />
  <tenseForm default="athghnóthaíonn" tense="PresCont" dependency="Dep" person="Base" />
  <tenseForm default="athghnóthaím" tense="PresCont" dependency="Dep" person="Sg1" />
  <tenseForm default="athghnóthaímid" tense="PresCont" dependency="Dep" person="Pl1" />
  <tenseForm default="athghnóthaítear" tense="PresCont" dependency="Dep" person="Auto" />
  <tenseForm default="athghnóthóidh" tense="Fut" dependency="Indep" person="Base" />
  <tenseForm default="athghnóthóimid" tense="Fut" dependency="Indep" person="Pl1" />
  <tenseForm default="athghnóthófar" tense="Fut" dependency="Indep" person="Auto" />
  <tenseForm default="athghnóthóidh" tense="Fut" dependency="Dep" person="Base" />
  <tenseForm default="athghnóthóimid" tense="Fut" dependency="Dep" person="Pl1" />
  <tenseForm default="athghnóthófar" tense="Fut" dependency="Dep" person="Auto" />
  <tenseForm default="athghnóthódh" tense="Cond" dependency="Indep" person="Base" />
  <tenseForm default="athghnóthóinn" tense="Cond" dependency="Indep" person="Sg1" />
  <tenseForm default="athghnóthófá" tense="Cond" dependency="Indep" person="Sg2" />
  <tenseForm default="athghnóthóimis" tense="Cond" dependency="Indep" person="Pl1" />
  <tenseForm default="athghnóthóidís" tense="Cond" dependency="Indep" person="Pl3" />
  <tenseForm default="athghnóthófaí" tense="Cond" dependency="Indep" person="Auto" />
  <tenseForm default="athghnóthódh" tense="Cond" dependency="Dep" person="Base" />
  <tenseForm default="athghnóthóinn" tense="Cond" dependency="Dep" person="Sg1" />
  <tenseForm default="athghnóthófá" tense="Cond" dependency="Dep" person="Sg2" />
  <tenseForm default="athghnóthóimis" tense="Cond" dependency="Dep" person="Pl1" />
  <tenseForm default="athghnóthóidís" tense="Cond" dependency="Dep" person="Pl3" />
  <tenseForm default="athghnóthófaí" tense="Cond" dependency="Dep" person="Auto" />
  <moodForm default="athghnóthaíodh" mood="Imper" person="Base" />
  <moodForm default="athghnóthaím" mood="Imper" person="Sg1" />
  <moodForm default="athghnóthaigh" mood="Imper" person="Sg2" />
  <moodForm default="athghnóthaímis" mood="Imper" person="Pl1" />
  <moodForm default="athghnóthaígí" mood="Imper" person="Pl2" />
  <moodForm default="athghnóthaídís" mood="Imper" person="Pl3" />
  <moodForm default="athghnóthaítear" mood="Imper" person="Auto" />
  <moodForm default="athghnóthaí" mood="Subj" person="Base" />
  <moodForm default="athghnóthaímid" mood="Subj" person="Pl1" />
  <moodForm default="athghnóthaítear" mood="Subj" person="Auto" />
</verb>
